【裁判字號】    99,訴,936
【裁判日期】    991015
【裁判案由】    違反毒品危害防制條例
【裁判全文】
臺灣臺南地方法院刑事判決               99年度訴字第936號
公  訴  人  臺灣臺南地方法院檢察署檢察官
被      告  甲○○
指定辯護人  蘇文奕律師
被      告  丙○○
指定辯護人  黃正彥律師
被      告  丁○○
指定辯護人  本院公設辯護人  乙○○
上列被告等因違反毒品危害防制條例案件，經檢察官提起公訴（
98年度偵字第17738號、99年度偵字第5379號、99年度毒偵字第
651、652、668號），本院判決如下：
    主  文
甲○○共同犯如附表一編號一、三、四所示之罪，共捌罪，均累
犯，各處如附表一編號一、三、四罪名欄所示之宣告刑；又共同
犯如附表二編號一、二所示之罪，共貳罪，均累犯，各處如附表
二編號一、二罪名欄所示之宣告刑；又施用第一級毒品，累犯，
處有期徒刑壹年。扣案之第一級毒品海洛因貳包（檢驗後淨重零
點貳陸捌公克、零點零柒柒公克）均沒收銷燬之；又施用第二級
毒品，累犯，處有期徒刑捌月。扣案之第二級毒品安非他命壹包
（含袋重零點參玖公克）沒收銷燬之。應執行有期徒刑拾肆年。
扣案門號0000000000、0000000000號之行動電話貳支（含SIM卡
貳枚）均沒收，未扣案犯罪所得之財物參仟玖佰元與丙○○連帶
沒收，如全部或一部不能沒收時，以其等之財產連帶抵償之，未
扣案犯罪所得之財物壹仟壹佰元與丙○○、丁○○連帶沒收，如
全部或一部不能沒收時，以其等之財產連帶抵償之；扣案之第一
級毒品海洛因貳包（檢驗後淨重零點貳陸捌公克、零點零柒柒公
克）、第二級毒品安非他命壹包（含袋重零點參玖公克）均沒收
銷燬之。
丙○○共同犯如附表一編號一、三、四所示之罪，共捌罪，均累
犯，各處如附表一編號一、三、四罪名欄所示之宣告刑；又共同
犯如附表二編號一、二所示之罪，共貳罪，均累犯，各處如附表
二編號一、二罪名欄所示之宣告刑；又犯如附表二編號三所示之
罪，累犯，處如附表二編號三罪名欄所示之宣告刑；又施用第一
級毒品，累犯，處有期徒刑拾月。扣案之第一級毒品海洛因貳包
（檢驗後淨重零點貳陸捌公克、零點零柒柒公克）均沒收銷燬之
；又施用第二級毒品，累犯，處有期徒刑陸月。扣案之第二級毒
品安非他命壹包（含袋重零點參玖公克）沒收銷燬之。應執行有
期徒刑拾參年。扣案門號0000000000、0000000000號之行動電話
貳支（含SIM卡貳枚）均沒收，未扣案犯罪所得之財物參仟玖佰
元與甲○○連帶沒收，如全部或一部不能沒收時，以其等之財產
連帶抵償之，未扣案犯罪所得之財物壹仟壹佰元與甲○○、丁○○連帶沒收，如全部或一部不能沒收時，以其等之財產連帶抵償
之；扣案之第一級毒品海洛因貳包（檢驗後淨重零點貳陸捌公克
、零點零柒柒公克）、第二級毒品安非他命壹包（含袋重零點參
玖公克）均沒收銷燬之。
丁○○犯如附表一編號二所示之罪，共貳罪，均累犯，各處如附
表一編號二罪名欄所示之宣告刑；又共同犯如附表一編號四所示
之罪，共參罪，均累犯，各處如附表一編號四罪名欄所示之宣告
刑；又施用第一級毒品，累犯，處有期徒刑拾月；又施用第二級
毒品，累犯，處有期徒刑陸月。應執行有期徒刑玖年。扣案門號
0000000000、0000000000號之行動電話貳支（含SIM卡貳枚）均
沒收，未扣案犯罪所得之財物壹仟元沒收，如全部或一部不能沒
收時，以其財產抵償之，未扣案犯罪所得之財物壹仟壹佰元與甲○○、丁○○連帶沒收，如全部或一部不能沒收時，以其等之財
產連帶抵償之。
丁○○其餘被訴如附表二編號一所示之轉讓毒品部分，無罪。
    事  實
一、甲○○於民國97年間因公共危險案件，經本院97年度交簡字
    第2956號判決，判處有期徒刑3月確定，於98年6月6日縮刑
    期滿執行完畢。又於87年間因施用毒品案件，經本院87年度
    毒聲字第276號裁定，送勒戒處所施以觀察、勒戒，因認無
    繼續施用毒品之傾向，於87年8月31日執行完畢釋放，並經
    臺灣臺南地方法院檢察署檢察官以87年度偵字第10054號為
    不起訴處分確定；又於5年內因施用毒品案件，經本院87 年
    度毒聲字第946號裁定，送勒戒處所施以觀察、勒戒，因認
    有繼續施用毒品之傾向，復經本院裁定令入戒治處所施以強
    制戒治，於88年11月25日執行完畢，刑案部分，則經本院以
    88 年度易字第23號判決判處有期徒刑6月確定。丙○○因違
    反毒品危害防制條例案件，經本院95年度易字第466號、97
    年度簡字第1572號判決，各判處有期徒刑8月、7月確定，上
    開二罪經減刑後，定應執行有期徒刑7月，於96年5月11日縮
    刑期滿執行完畢。另於90年間因施用毒品案件，經本院90年
    度毒聲字第2288號裁定，送勒戒處所施以觀察、勒戒，因認
    無繼續施用毒品之傾向，於90年11月23日執行完畢釋放，嗣
    經臺灣臺南地方法院檢察署檢察官以90年度毒偵字第2285
    號為不起訴處分確定，又於5年內因施用毒品案件，經本院9
    1年度毒聲字第803號裁定，送勒戒處所施以觀察、勒戒，因
    認有繼續施用毒品之傾向，再經本院裁定令入戒治處所施以
    強制戒治，刑案部分，則經本院91年度易字第1036號判決，
    判處有期徒刑6月確定，於93年11月7日執行完畢。丁○○因
    偽證、竊盜、恐嚇、贓物、違反毒品危害防制條例等案件，
    經法院判處罪刑確定後，經臺灣高等法院臺南分院96年度聲
    字第498號裁定，定應執行有期徒刑4年3月，嗣經減刑並定
    應執行刑有期徒刑1年10月確定，於97年10月9日假釋付保護
    管束出監，而於98年3月29日假釋期滿，未經撤銷假釋，其
    未執行之刑，以已執行論。另於89年間因施用毒品案件，經
    本院89年度毒聲字第3733號裁定，送勒戒處所施以觀察、勒
    戒，因認無繼續施用毒品之傾向，於90年5月10日執行完畢
    釋放，並經臺灣臺南地方法院檢察署檢察官以90年度毒偵緝
    字第209號為不起訴處分確定，又於5年內因施用毒品案件，
    經本院94年度訴字第1134號、95年度訴字第78 9號、95年度
    易字第1216號判決，各判處有期徒刑10月、1年、7月確定。
二、甲○○、丙○○明知海洛因係毒品危害防制條例第2條第2項
    第1款所明定之第一級毒品，共同基於販賣第一級毒品海洛
    因以營利之犯意聯絡，於附表一編號一、三、四所示時、地
    ，販賣予林福裕、于世華等人，丁○○另基於販賣第一級毒
    品海洛因以營利之犯意，於附表一編號二所示時、地，販賣
    予余昌敏，另丁○○與甲○○、丙○○共同基於販賣第一級
    毒品海洛因以營利之犯意聯絡，於附表一編號四所示時、地
    ，販賣予于世華。嗣警方接獲情資，向臺灣臺南地方法院法
    官聲請通訊監察後，於98年12月11日，經員警持搜索票至甲○○、丙○○、丁○○住處搜索，在甲○○、丙○○共同位
    於臺南市○區○○路4段126巷17號6樓之3住處，扣得丙○○
    所有供販毒所用之門號0000000000、0000000000行動電話2
    支（含SIM卡2枚）；在丁○○位於臺南市○區○○○路78巷
    55號住處，扣得丁○○所有供販毒所用之門號0000000000行
    動電話1支（含SIM卡1枚）。
三、甲○○、丙○○明知海洛因、安非他命業經公告列為毒品危
    害防制條例第2條第2項第1款、第2款所管制之第一、二級毒
    品，安非他命亦為藥事法列管之禁藥，不得無故持有與無償
    轉讓，竟共同基於轉讓毒品及禁藥之犯意，於附表二所載時
    、地，同時無償提供數量不詳之第一級毒品海洛因及禁藥安
    非他命予蔡永信，供其施用（並無證據證明轉讓甲基安非他
    命之數量達淨重10公克以上）。
四、甲○○分別基於施用海洛因及安非他命之犯意，於98年12月
    11日14時許，在上址住處，以注射方式施用海洛因，及以玻
    璃球燒烤方式施用安非他命各1次。丙○○亦分別基於施用
    海洛因及安非他命之犯意，於同日14時許，在上址住處，以
    注射方式施用海洛因1次，及於同年月10日14時許，在上址
    住處以玻璃球燒烤方式施用甲基安非他命1次。丁○○亦分
    別基於施用海洛因及安非他命之犯意，於98年12月10日19時
    許，在臺南市○區○○○路78巷55號住處，以注射方式施用
    海洛因，及以玻璃球燒烤方式施用甲基安非他命各1次。嗣
    經警於前述時間，持搜索票至甲○○、丙○○、丁○○上址
    住處搜索，在甲○○、丙○○共同住處，扣得施用後剩餘之
    海洛因2包（驗前淨重0.277公克、驗餘淨重0.268公克；驗
    前淨重0.086公克、驗餘淨重0.077公克）、安非他命1小包
    （含袋重0.39公克），並對甲○○、丙○○、丁○○採尿送
    驗，均檢出嗎啡及安非他命呈陽性反應，而查知上情。
    理  由
壹、程序方面
  一、按被告以外之人於審判外之陳述，雖不符刑事訴訟法第15
      9條之1至第159條之4之規定，而經當事人於審判程序同意
      作為證據，法院審酌該言詞陳述或書面陳述作成時之情況
      ，認為適當者，亦得為證據；當事人、代理人或辯護人於
      法院調查證據時，知有第159條第1項不得為證據之情形，
      而未於言詞辯論終結前聲明異議者，視為有前項之同意，
      刑事訴訟法第159條之5規定甚明。查本判決所引用之被告
      以外之人於審判外之警詢供述證據，被告甲○○、丙○○
      、丁○○3人對各該證據能力均不爭執（見本院卷（一）
      第96頁背面），且直至言詞辯論終結前，亦未聲明異議，
      本院審酌上開證據方法於製作時之情況，尚無違法不當，
      應認以之作為證據應屬適當；至於非供述證據部分，本院
      亦查無任何違反法定程式取得之情形，認均有證據能力。
  二、按被告以外之人於偵查中向檢察官所為陳述，除顯有不可
      信之情況者外，得為證據，刑事訴訟法法第159條之1第2
      項定有明文。偵查中對被告以外之人（包括證人、鑑定人
      、告訴人、被害人及共同被告等）所為之偵查筆錄，或被
      告以外之人向檢察官所提之書面陳述，性質上均屬傳聞證
      據。惟現階段刑事訴訟法規定檢察官代表國家偵查犯罪、
      實施公訴，依法其有訊問被告、證人及鑑定人之權限，證
      人、鑑定人且須具結，而實務運作時，檢察官偵查中向被
      告以外之人所取得之陳述，原則上均能遵守法律規定，不
      致違法取供，其可信度極高，職是，被告以外之人前於偵
      查中已具結而為證述，除反對該項供述得具有證據能力之
      一方，已釋明「顯有不可信之情況」之理由外，應認該證
      人於偵查中之陳述具有證據能力。是共同被告丁○○與證
      人林福裕、蔡永信、余昌敏於偵查中經具結之證詞，既經
      合法具結擔保所述實在，被告甲○○、丙○○復未釋明上
      開證述有何顯不可信之情況，依刑事訴訟法第159條之1第
      2項傳聞證據之例外規定，應認其等於偵查中之陳述具有
      證據能力。
  三、按刑事訴訟法第159條第1項規定：被告以外之人於審判外
      之言詞或書面陳述，除法律有規定者外，不得作為證據。
      而該條所謂「法律有規定者」，係指同法第159條之1至第
      159條之6及第206條等規定。又偵查犯罪機關依法定程序
      監聽之錄音，係以監聽之錄音帶為其調查犯罪所得之證據
      ，司法警察依據監聽錄音結果予以翻譯而製作之通訊監察
      譯文，乃該監聽錄音帶內容之顯示，此為學理上所稱之「
      派生證據」，屬於文書證據之一種。於被告或訴訟關係人
      對其譯文之真實性發生爭執或有所懷疑時，法院固應依刑
      事訴訟法第165條之1第2項之規定，勘驗該監聽錄音帶以
      踐行調查證據之程序，俾確認該錄音聲音是否為通訊者本
      人及其內容與通訊監察譯文之記載是否相符，或傳喚該通
      訊者為證據調查。倘被告或訴訟關係人對該通訊監察譯文
      之真實性並不爭執，即無勘驗辨認其錄音聲音之調查必要
      性，法院於審判期日如已踐行提示通訊監察譯文供當事人
      辨認或告以要旨，使其表示意見等程序並為辯論者，其所
      為之訴訟程序即無不合，即得以該通訊監察譯文為論罪之
      依據（最高法院99年度台上字第5494號判決意旨參照）。
      查依卷附本院核發之通訊監察書記載（98年度聲監字第
      768號第80頁），本件司法警察就被告丙○○所有0000000
      000、0000000000號行動電話實施通訊監察所為之監聽錄
      音蒐證程序既屬合法，且為被告及其辯護人所不爭執（見
      本院卷一第96頁背面），又查無其他不宜作為證據之情事
      ，且本判決所引用之通訊監察譯文，亦經被告或與之通訊
      之證人確認無訛，自有證據能力。
貳、實體方面
  甲、【有罪部分】
    一、販賣第一級毒品海洛因：
    （一）附表一編號一部分：被告甲○○、丙○○對於附表一
          編號一所示時、地，共同販賣第一級毒品海洛因予林
          福裕4次之犯行，迭於警詢、偵查及本院審理中坦承
          不諱，核與證人林福裕於警詢證述：「（問：你所注
          射施打海洛因毒品從何而來？向何人購買？）我所注
          射施打海洛因是向丙○○及甲○○所購買的；（問：
          警方提供照片供你指認，是否有販毒給你之嫌疑人？
          ）照片之丙○○及甲○○我可以指認，就是他們二人
          販售海洛因毒品給我的藥頭沒錯；（問：你如何和莊
          怡君及甲○○連絡購買毒品？）我是以我的行動電話
          0000000000號撥打丙○○及甲○○的行動電話000000
          0000號與丙○○及甲○○聯絡後，我就至小北附近的
          麥當勞前，向丙○○及甲○○購買海洛因毒品注射施
          打；（問：你於何時向丙○○及甲○○購買海洛因毒
          品？）我在98年11月12日0至1時以1000元向丙○○及
          甲○○購買1次海洛因毒品，在98年11月14日18時以
          500 元向丙○○及甲○○購買1次海洛因毒品，在98
          年11 月15日0至1時以1000元向丙○○及甲○○購買1
          次海洛因毒品，在98年11月29日0至1時以1000元向莊
          怡君及甲○○購買1次海洛因毒品；（問：為何稱是
          丙○○及甲○○販售海洛因毒品？）因為他們都是騎
          機車一起過來與我交易，他們是一起販售毒品給我的
          ；（問：你向丙○○及甲○○購買海洛因毒品，是否
          均有交易成功？）我均有付錢給丙○○及甲○○，他
          們都有拿海洛因毒品給我；問：你向丙○○及甲○○
          交易購買毒品有無術語？）我向丙○○及甲○○購買
          毒品沒有術語，我都直接向丙○○及甲○○說要購買
          1張，就是表示要購買1000元海洛因毒品」等語（見
          偵一卷第139頁）；又於偵查中具結證稱：「（問：
          依你於警詢之證述及監聽譯文顯示，你於98年11月12
          日、14日、15日、29日均曾向甲○○、丙○○購買毒
          品，是否屬實？（提示監聽譯文）屬實。均有交易成
          功；（問：98年11月12日是何人與毒品交易？（提示
          卷內監聽譯文）交易地點是在台南市小北夜市麥當勞
          旁邊，是甲○○、丙○○他們兩人騎機車前來與我交
          易，我向他們購買一包一千元的第一級毒品海洛因；
          （問：98年11月14日是何人與毒品交易？（提示卷內
          監聽譯文）交易地點是在台南市小北夜市麥當勞旁邊
          ，是甲○○、丙○○他們兩人騎機車前來與我交易，
          我向他們購買一包五百元的第一級毒品海洛因；（問
          ：98年11月15日是何人與毒品交易？（提示卷內監聽
          譯文）交易地點是在台南市小北夜市麥當勞旁邊，是
          甲○○、丙○○他們兩人騎機車前來與我交易，我向
          他們購買一包一千元的第一級毒品海洛因；（問：上
          開時地均是半夜交易，是否屬實？）只有98年11月14
          日買五百元第一級毒品海洛因，是在傍晚時分，其餘
          都是半夜」等語（見偵一卷第295、296頁），核有卷
          附警方監聽丙○○所有之0000000000號行動電話(A)
          與林福裕0000000000號行動電話(B)之監聽譯文，內
          容如下：「(一)98年11月12日00時33分21秒，A:喂！（
          男子接聽-甲○○）。B:喂！現用1張喔。A:我叫她聽
          喔。（男子-甲○○）。B:喔。A:喂！（丙○○）。B
          :喂！現處理1張。A:什麼。B:處理1張啦。A:喔。(二)9
          8年11月14日18時02分47秒，B:那個我拿500元，你現
          在哪？我要去我們小北百貨文賢店吊東西，我在上班
          。A:好，我拿去給你（丙○○聲音）B:你要來文賢店
          嗎。A:我人現在後甲，而且我東西也沒帶出來，我也
          是要先回小北才能拿給你。B:你人在後甲喔，那等等
          再看看好了。A:好。98年11月14日18時06分22秒，B:
          不然你騎回來好了。A:我在西門路4段東帝士前的
          7-11，隔壁是遠傳電信（丙○○聲音）。B:我看在原
          來的麥當勞好了，不然我怕找不到路。A:好啦。(三)98
          年11月15日00時33分36秒，B:喂，用1張，用1000元
          。A:你是誰？（丙○○聲音）。B:我是南仔他朋友。
          A:喔。B:我現在剛到家，上去再打給你。A:好。B:
          1000元哦。A:好。B:1000元哦。A:好，我知道。(四)98
          年11月29日01時14分57秒，A:喂。（丙○○聲音）B:
          拿500給我。A:好。B:同樣那裡？A:對B:我到打給你
          。A:好。98年11月29日01時20分30秒，A:我馬上到。
          （丙○○聲音）B:改成1000元。A:好，等我。B:到打
          給你」等語相符（見偵一卷第39、41、42、52頁）。
    （二）附表一編號二部分：被告丁○○對於附表一編號二所
          示時、地，販賣第一級毒品海洛因予余昌敏2次之犯
          行，迭於警詢、偵查及本院審理時坦承不諱，核與證
          人余昌敏於警詢證述：「（問：你所注射施打海洛因
          毒品從何而來？向何人購買？）我所注射施打海洛因
          毒品是向丁○○所購買的；（問：現偵查隊查獲之嫌
          疑人丁○○，經你親自當面指認，是否就是販賣海洛
          因毒品給你之人？）是的，經我本人當場親自指認，
          丁○○就是販賣海洛因毒品給我之人沒錯；（問：你
          如何和丁○○聯絡購買毒品？）我是以我的行動電話
          0000000000號撥打丁○○的行動電話0000000000號與
          丁○○聯絡後，我就至丁○○家中（台南市北區○○○路78巷55號）向丁○○購買海洛因毒品注射施打；
          （問：你於何時向丁○○購買海洛因毒品？）98年12
          月10日16至17時有1次，98年11月13日16至17時有1次
          」等語（見偵一卷第191頁背面），及於偵查中具結
          證稱：「（問：你前後向丁○○購買多少次毒品？）
          98年12月10日下午16時一次，是在臺南市○區○○路
          78巷55號丁○○住處交易，我向他購買五百元的第一
          級毒品海洛因。聯絡方式是用我的00000000 00撥打
          丁○○的電話0000000000交易。98年11月13日下午4
          、5時也有交易一次，交易地點及方式如上所述。就
          只有這兩次」等語相符（見偵一卷第303頁）。
    （三）附表一編號三部分：被告甲○○、丙○○對於於附表
          一編號三所示時、地，共同販賣第一級毒品海洛因予
          于世華1次之犯行，迭警詢、偵查及本院審理時坦承
          不諱，核與證人于世華於警詢證述：「（問：你所注
          射施打海洛因毒品從何而來？向何人購買？）我所注
          射施打海洛因毒品是向丙○○及甲○○所購買的；我
          可以指認出照片裡面的丙○○、甲○○及丁○○就是
          他們販售毒品給我之人；（問：98年11月26日15時44
          分，你去電丙○○稱，「我可以不可以用統一發票換
          ？我有中獎200元的有2張…」，是否購買海洛因毒品
          ？何人與你交易毒品？有無交易成功？）我是上去莊
          怡君家中購買毒品，是丙○○將毒品販售給我，我們
          有交易成功；（問：你向丙○○及甲○○交易購買毒
          品有無術語？）我向丙○○及甲○○購買毒品沒有術
          語，我都直接向丙○○及甲○○說要還300、200元的
          ，就是表示要購買200、300元的海洛因毒品」等語（
          見警一卷第38頁背面、第39頁），核與卷附警方監聽
          丙○○所有之0000000000號行動電話(A)與于世華所
          使用家共電話00-0000000(B)之監聽譯文，內容如下
          ：「98年11月26日15時44分13秒B:我可以不可以用統
          一發票跟你換。A:統一發票？B:對阿。A:你對中多少
          ？B:200阿。A:200可以幹麻？B:我有2張。A:後，我
          被你打敗。B:我現在沒身分證可以去兌換阿。A:用統
          一發票？B:對阿。A:哼（語氣是默許）。B:那我到你
          那邊再打給你。A:哼（語氣是默許）。B:好。」等語
          相符（見偵一卷第50頁）。
    （四）附表一編號四部分：被告甲○○、丙○○、丁○○對
          於附表一編號四所示時、地，共同販賣第一級毒品海
          洛因予于世華3次之犯行，迭於警詢、偵查及本院審
          理時均坦承不諱，核與證人于世華於警詢證述：「（
          問：你所注射施打海洛因毒品從何而來?向何人購買
          ？）我所注射施打海洛因毒品是向丙○○及甲○○所
          購買的，有時是丁○○運送毒品交給我；（問：你如
          何和丙○○及甲○○連絡購買毒品?）我是以我的家
          用電話00-0000000號或是以公園路441號的公用電話
          或是以西門路4段130號的公用電話撥打丙○○及王蔚
          勇的行動電話0000000000、0000000000號與丙○○及
          甲○○聯絡後，如果他們是在家，我就直接上樓到莊
          怡君、甲○○住處內（台南市○區○○路4段126 巷
          17號6樓之3）向丙○○及甲○○購買海洛因毒品注射
          施打，如果他們是在公園北路丁○○住處，我們就在
          公園路的清心茶館交易購買毒品，有時毒品是丁○○
          送來給我的；（問：你向丙○○、甲○○及丁○○共
          購買過幾次海洛因毒品？）我共向丙○○、甲○○及
          丁○○購買過很多次海洛因毒品，因為我是每天向他
          們購買海洛因毒品，所以我也不記得詳細購毒次數，
          我在向丙○○、甲○○及丁○○購買海洛因毒品都是
          以新台幣200元或300元購買；（問：98年12月01日12
          時27分，你去電丙○○稱，「我要還你300元..我現
          在就是在清心..」，是否購買海洛因毒品？何人與你
          交易毒品？有無交易成功？）我是公園路的清心茶館
          前購買毒品，這次是丁○○將毒品販售給我，我們有
          交易成功；（問：98年12月02日14時35分，你去電莊
          怡君稱，「你回家沒…(A:你等一下到泡沫紅茶這裡
          ）…我現在在這裡了…」，是否購買海洛因毒品？何
          人與你交易毒品？有無交易成功？）我是公園路的清
          心茶館前購買毒品，這次是丙○○將毒品販售給我，
          我們有交易成功；（問：98年12月03日21時14分，你
          去電丙○○稱，「上去嗎」，是否購買海洛因毒品？
          何人與你交易毒品？有無交易成功？）我是上去莊怡
          君家中購買毒品，這次是丙○○將毒品販售給我，我
          們有交易成功；（問：你向丙○○及甲○○交易購買
          毒品有無術語？）我向丙○○及甲○○購買毒品沒有
          術語，我都直接向丙○○及甲○○說要還300、200元
          的，就是表示要購買200、300元的海洛因毒品」等語
          明確（見警一卷第38頁背面、第39頁），並有警方監
          聽丙○○所有之0000000000號行動電話(A)與于世華
          所使用家中電話00-0000000(B)之監聽譯文，內容如
          下：(一)98年12月1日12時39分27秒，A:喂（丙○○聲
          音）B:我要還你300元。A:我現在在外面，你過來清
          心。B:好，我現在就是在清心。A:有喔。B:嘿阿。A:
          那你在那裡等我。(二)98年12月2日14時35分25秒，A:
          喂（丙○○聲音）B:你回家沒？A:你等一下到泡沫紅
          茶這裡。（指公園路清心）B:我現在在這裡了。A:好
          。」等語在卷可稽（見偵一卷第54-55頁）。
    （五）按毒品危害防制條例所處罰之「販賣」毒品罪，所著
          重者為在主觀上有藉以牟利之惡性，及對毒品之擴散
          具有較有償或無償轉讓行為更嚴重之危害性，被告「
          營利」之意圖係從客觀之社會環境、情況及證人、物
          證等資料，依據證據法則綜合研判認定。又一般民眾
          普遍認知海洛因等毒品之非法交易，政府一向查禁森
          嚴，且科以重罰不容寬貸，衡諸常情，倘非有利可圖
          ，絕無平白甘冒被嚴查重罰高度風險之理，從而，舉
          凡其有償交易，除足反證其確另基於某種非圖利本意
          之關係外，通常尚難因無法查悉其販入價額作為是否
          高價賣出之比較，諉無營利之意思，阻卻販賣犯行之
          追訴（最高法院95年度台上字第301號判決意旨參照
          ）。查被告3人均坦承附表一所示之販賣第一級毒品
          犯行，則以被告3人與附表一所示購買毒品之證人林
          福裕等人，僅係朋友關係，衡諸事理，第一級毒品海
          洛因係價格極為昂貴之毒品，且無論轉讓或販賣營利
          ，刑責均屬重大，被告3人與附表一所示購買毒品之
          證人林福裕等人間既無特別交情，自無可能甘冒重大
          刑責，完全無償或以購入之成本價轉讓之理，堪認被
          告3人確係基於販賣以營利之意圖，而為附表一所示
          之販賣第一級毒品海洛因犯行無訛。
    （六）綜上，被告甲○○、丙○○、丁○○上開自白，核與
          事實相符，堪以採信。本件事證已臻明確，被告3人
          於附表一所示之販賣第一級毒品海洛因犯行洵堪認定
          ，自應依法論科。
    二、轉讓毒品、禁藥部分：
    （一）被告甲○○、丙○○對於附表二編號一、二所示共同
          轉讓第一級毒品海洛因及禁藥安非他命予蔡永信2次
          之犯行，及被告丙○○對於附表二編號三所示轉讓第
          一級毒品海洛因及禁藥安非他命與蔡永信1次之犯行
          ，迭於警詢、偵查及本院審理中均坦承不諱，核與證
          人蔡永信於警詢證述：「（問：你所施用海洛因毒品
          及安非他命從何而來？向何人購買？）我所吸食海洛
          因毒品及安非他命都是由丙○○、甲○○所免費提供
          的；「（問：你如何和丙○○及甲○○聯絡？）我是
          以我的行動電話0000 000000號撥打丙○○的0000000
          000號及0000000000號與丙○○聯絡後，丙○○就會
          和甲○○過來找我，並提供海洛因及安非他命毒品給
          我吸食；丙○○及甲○○於98年11月16日16 時有1次
          提供海洛因及安非他命毒品給我吸食」等語（見偵一
          卷第167頁），並於偵查中具結證稱：「（問：王蔚
          勇、丙○○、丁○○是否有賣給你毒品？）沒有，因
          為丙○○會去我住處看小孩，丙○○有時會在我那邊
          施用毒品，她會免費提供毒品安非他命及海洛因給我
          施用；（問：98年11月16日是何人與毒品交易？（提
          示卷內監聽譯文）是他們免費提供給我第一級毒品海
          洛因、第二級毒品安非他命給我施用；（問：98年11
          月18日是何人與毒品交易？（提示卷內監聽譯文）是
          甲○○、丙○○一同前來我住處，免費提供給我第一
          級毒品海洛因、第二級毒品安非他命給施用及看小孩
          。丁○○並沒有陪同；23日下午一點半是丙○○一人
          前來找我，拿第一級毒品海洛因、第二級毒品安非他
          命給我施用，也是沒有拿錢」等語明確（見偵一卷第
          299頁），且有警方監聽被告丙○○所有之000000000
          0號行動電話(A)與證人蔡永信0000000000 號行動電
          話(B)之監聽譯文，內容如下：「(一)98年11月18日10
          時15分16秒，B:喂。A:喂，你在家？B:嗯啊。A:你那
          邊那一天過去還有剩嗎？B:沒啦，怎麼還有剩下。A:
          幹你老師，我還有拿給你的你都沒剩。B:拜託，勇仔
          他跟本都那個，恁爸找的都快瘋了，括不括的起來都
          丟掉。A:你那時不是還有倒進去。B:沒啦。A:我拿給
          你的那些也是很多塊吧，也不少吧。B:2塊好不好。
          A:2塊而已，你豬喔，好了不跟你講了B:喂。A:怎樣
          啦。B:2塊好不好。A:2塊而已，你豬喔，好了不跟你
          講了B:喂，要過去嗎。A:說不定我等下會過去，苦果
          沒剩多少，好了B:喔。(二)98年11月22日20時56分15秒
          ，簡訊：麻煩幫我弄五或一給我明天我鴿有場在給妳
          好嗎看怎樣打訊息或手機等妳。98年11月22日21時15
          分56秒，簡訊：我盡量你是早上下午。98年11月22日
          21時22分38秒，簡訊：我中午差不多一點就要出門了
          妳最慢十點或十一點就要來了哦盡量妳一個人來就好
          回訊息」等語在卷可憑（見偵一卷第46、49頁）。
    （二）按安非他命為第二級毒品，並經行政院衛生署於75年
          7月11日以衛署藥字第597627號重申公告禁止使用在
          案，迄未變更，仍應認屬藥事法第22條第1項第1款所
          列之禁藥，有該署97年8月21日衛藥字第0970037760
          號函可參。再藥事法所規範者，係藥事之管理；所稱
          藥事，並非僅止於藥物（指藥品及醫療器材），尚包
          括藥商、藥局及其有關之事項，此觀該法第1條、第4
          條之規定自明。而毒品未必係經公告之禁藥，禁藥亦
          未必為毒品，亦有上揭行政院衛生署函可資參照。故
          毒品危害防制條例與藥事法二者，並無必然之特別法
          與普通法關係。是除轉讓之安非他命，其數量達行政
          院依毒品危害防制條例第8條第6項規定所訂定之標準
          ，經依法加重該條第2項之法定刑後，較藥事法第83
          條第1項之法定刑為重之情形外，因藥事法第83條第1
          項係於93年4月21日修正公布，同年月23日施行，為
          毒品危害防制條例第8條第2項之後法，且為重法，自
          應優先適用藥事法處斷（最高法院97年度台非字第
          397號、99年度台上第5604號判決意旨參照）。查被
          告甲○○、丙○○雖於附表二編號一、二所示，及被
          告丙○○於附表二編號三所示轉讓安非他命予證人蔡
          永信之犯行，惟參酌證人蔡永信於偵查中證稱：「莊
          怡君給我二小塊要給我施用」等語（見偵一卷第299
          頁），顯見被告甲○○、丙○○2人係提供其每次施
          用一次份量的毒品，且無證據證明被告甲○○、莊怡
          君轉讓安非他命之數量達行政院所發布「轉讓持有毒
          品加重其刑之數量標準」規定淨重10公克以上之標準
          ，是無從依據毒品危害防制條例第8條第6項之規定加
          重其刑，復因藥事法第83條第1項之法定刑較毒品危
          害防制條例第8條第2項之法定刑為重，揆諸前揭說明
          ，自應優先適用藥事法之規定處罰，併予敘明。
    （三）綜上，被告甲○○、丙○○上開自白，核與事實相符
          ，堪以採信。本件事證已臻明確，被告甲○○、莊怡
          君於附表二編號一、二所示共同轉讓第一級毒品海洛
          因及禁藥安非他命予蔡永信2次之犯行，及被告莊怡
          君於附表二編號三所示轉讓第一級毒品海洛因及禁藥
          安非他命與蔡永信1次之犯行，均堪認定，自應依法
          論科。
    三、施用第一、二級毒品部分：
    （一）被告甲○○、丙○○、丁○○3人，對於事實欄四所
          示之施用第一、二級毒品犯行，迭於警詢、偵查及本
          院審理時均坦承不諱，並有臺南市警察局第五分局採
          驗尿液同意書3紙、98年12月21日長榮大學尿液確認
          報告3紙在卷可稽（見警三卷第24、25頁；警二卷第
          21、22頁；警一卷第24、25頁）。
    （二）按海洛因經注射入人體後，約百分之80於24小時內自
          尿中排出，一般而言，尿液中能否驗出嗎啡陽性反應
          與其投與量、投與途徑、採尿時間、個人體質及檢驗
          方法之靈敏度有關，國外曾有文獻報導注射6毫克之
          海洛因鹽酸鹽，其代謝物嗎啡之平均可檢出時限約為
          26小時，此經行政院衛生署藥物食品檢驗局於81年9
          月8日以（81）藥檢壹字第8114885號函述明此旨綦詳
          。又按安非他命經口服投與後約70%於24小時內自尿
          中排出，約90%於96小時內自尿中排出，目前國內尿
          液中甲基安非他命之檢驗僅鑑定其是否呈陽性反應尚
          未定其含量，且甲基安非他命成分之檢出與其投與方
          式、投與量、個人體質、採尿時間與檢測儀器之精密
          度等諸多因素有關，僅憑尿液中呈安非他命陽性反應
          ，並無法確實推算吸食時間距採集時間之長短，惟依
          上述資料推斷，最長可能不會超過4日，亦經行政院
          衛生署藥物食品檢驗局81年2月8日(81 )藥檢壹字第
          001156號函述明綦詳。揆諸上開說明，被告甲○○、
          丙○○、丁○○為警查獲後，並經警採集尿液檢體送
          驗結果，均呈嗎啡及安非他命陽性反應之確認報告，
          可徵被告3人於上開採集尿液檢體往前回溯之26、96
          小時內某時點，確有施用第一級毒品海洛因及第二級
          毒品安非他命之犯行，應堪認定。
    （三）按毒品危害防制條例第20條、第23條就施用毒品之刑
          事處遇程序，區分為「初犯」、「5年內再犯」及「5
          年後再犯」，依立法理由之說明，僅限於「初犯」及
          「5年後再犯」二種情形，始應先經觀察、勒戒或強
          制戒治程序；倘被告於5年內已再犯，經依法追訴處
          罰，縱其第3次（或第3次以上）再度施用毒品之時間
          ，係在初犯經觀察、勒戒或強制戒治執行完畢釋放5
          年以後，仍應依該條例第10條處罰（最高法院95年第
          7次刑事庭會議決議、98年度台上字第2741號判決意
          旨參照）。查被告甲○○前因施用毒品案件，經本院
          令入勒戒處所施以觀察勒戒，於87年8月30日執行完
          畢，復於上開觀察勒戒執行完畢釋放後五年內之87年
          10月10日起至87年10月25日，施用第二級毒品安非他
          命，經本院88年度易字第23號判決判處有期徒刑6月
          確定；被告丙○○前因施用毒品案件，經法院裁定令
          入勒戒處所施以觀察勒戒，並於90年11月23日觀察勒
          戒執行完畢，復於受上開觀察勒戒執行完畢釋放後五
          年內之91年3月7日起至91年5月4日，施用第二級毒品
          安非他命，經本院以91年度易字第1036號判決判處有
          期徒刑6月確定；被告丁○○前因施用毒品案件，經
          法院裁定令入勒戒處所施以觀察勒戒，並於90年5月
          10日觀察勒戒執行完畢，復於受上開觀察勒戒執行完
          畢釋放後五年內之93年8月7日起至94年5月9日施用第
          一級毒品海洛因、93年8月8日起至94年5月10日施用
          第二級毒品安非他命，經本院以94年度訴字第1134號
          判決判處有期徒刑10月確定等情，此有臺灣高等法院
          被告前案紀錄表在卷可稽，則被告3人等雖係於受上
          開觀察、勒戒執行完畢釋放後之5年後，再犯本件毒
          品危害防制條例第10條第1項、第2項之罪，惟渠等已
          因前述5年內再犯施用第一級毒品海洛因及第二級毒
          品安非他命罪名，故本件施用第一級毒品海洛因及第
          二級毒品安非他命犯行，已不合於『5年後再犯』之
          規定，揆諸前揭說明，本件被告3人所為，仍應毒品
          危害防制條例第10條第1項、第2項規定處罰，併予敘
          明。
    （四）綜上，被告甲○○、丙○○、丁○○上開自白，核與
          事實相符，堪以採信。本件事證已臻明確，被告3人
          分別施用第一、二級毒品之犯行，堪以認定，自應依
          法論科。
    四、論罪科刑：
    （一）被告甲○○、丙○○、丁○○就事實欄二即附表一之
          所為，均係犯毒品危害防制條例第4條第1項之販賣第
          一級毒品罪。又被告甲○○、丙○○就事實欄三即附
          表二部分所為，均係犯毒品危害防制條例第8條第1項
          之轉讓第一級毒品罪，及藥事法第83條第1項之轉讓
          禁藥罪。公訴意旨認被告甲○○、丙○○此部分轉讓
          安非他命之行為，係犯毒品危害防制條例第八條第二
          項之罪嫌，尚有未洽，此部分亦經本院於審理時當庭
          告知被告甲○○、丙○○之此部分所犯罪名（見本院
          卷二第23頁背面）爰依刑事訴訟法第300之規定，於
          起訴事實之同一範圍內變更起訴法條為藥事法第83條
          第1項之罪。再被告甲○○、丙○○、丁○○就事實
          欄四部分所為，均係犯毒品危害防制條例第10條第1
          項、第2項之施用第一級、第二級毒品罪。
    （二）被告甲○○、丙○○就附表一編號一、三、四所示販
          賣第一級毒品犯行；被告甲○○、丙○○與丁○○就
          附表一編號四所示販賣第一級毒品犯行；被告甲○○
          、丙○○就附表二編號一、二所示轉讓毒品犯行，分
          別有犯意聯絡及行為分擔，均為共同正犯。又被告王
          蔚勇、丙○○、丁○○販賣第一級毒品海洛因前持有
          之低度行為，為其販賣第一級毒品海洛因之高度行為
          所吸收；被告甲○○、丙○○持有海洛因、安非他命
          之低度行為，亦為渠等所犯轉讓之高度行為所吸收；
          被告甲○○、丙○○、丁○○分別持有第一級、第二
          級毒品進而施用，其持有之低度行為，應為施用之高
          度行為所吸收，均不另論罪。再被告甲○○、丙○○
          於附表二所示同時無償轉讓第一級毒品海洛因、禁藥
          安非他命予證人蔡永信之行為，係一行為觸犯上開二
          罪名，為想像競合犯，應依刑法第55條前段之規定從
          一重論處轉讓第一級毒品罪。另被告甲○○、丙○○
          、丁○○所犯上開各罪，犯意各別，行為互殊，應予
          分論併罰。此外，被告3人有如事實欄所記載經執行
          有期徒刑完畢之犯罪前案紀錄，此有前開臺灣高等法
          院被告前案紀錄表在卷可按，其於受徒刑之執行完畢
          後，5年以內故意再犯本案有期徒刑以上之罪，為累
          犯，均應依刑法第47條第1項、第64條第1項、第65條
          第1項等規定，除死刑或無期徒刑部分外，加重其刑
          。
    （三）按「犯第4條至第8條之罪於偵查及審判中均自白者，
          減輕其刑」，毒品危害防制條例第17條第2項定有明
          文。查被告甲○○、丙○○、丁○○於偵查及審判中
          均自白其所犯上開各罪，有各該筆錄附卷可稽，且有
          本件起訴書可查，爰依上揭規定，各減輕其刑。次按
          販賣第一級毒品之法定刑為「處死刑或無期徒刑」，
          然同為販賣第一級毒品之人，其原因動機不一，犯罪
          情節未必盡同，或有大盤毒梟者，亦有中小盤之分，
          甚或僅止於吸毒者友儕間謀取蠅頭小利互通有無，其
          販賣行為所造成危害社會之程度自屬有異，法律科處
          此類犯罪，所設之法定最低本刑卻同為「死刑或無期
          徒刑」，不可謂不重，自非不可依客觀之犯行與主觀
          之惡性二者加以考量其情狀，是否有可憫恕之處，適
          用刑法第59條之規定酌量減輕其刑，期使個案裁判之
          量刑，能斟酌至當，符合罪刑相當原則及比例、平等
          原則。查被告甲○○、丙○○共同販賣第一級毒品海
          洛因予林福裕僅有4次，所得為3500 元；被告丁○○
          販賣第一級毒品海洛因予余昌敏僅有2次，所得為100
          0元；被告甲○○、丙○○共同販賣第一級毒品海洛
          因予于世華僅有一次，所得為400元；被告甲○○、
          丙○○、丁○○共同販賣第一級毒品海洛因予于世華
          僅有3次，所得為1100元，是渠等此等行為與吸毒者
          之間，賺取蠅頭小利之有償提供毒品以施用差異不大
          ，其犯罪情節當非大中盤毒梟者可資等同並論。是倘
          就被告各次販賣海洛因之犯行均論以法定最低度刑「
          無期徒刑」，依社會一般觀念及法律情感仍嫌過重，
          堪認其等犯罪之情狀尚堪憫恕，乃就渠等所犯各次販
          賣第一級毒品罪，均依刑法第59條規定酌減其刑。再
          被告3人同時有上揭1次加重及2次減輕其刑之事由，
          應依刑法第70條、第71條第1項之規定，先加後並遞
          減之。爰審酌被告3人不思正途取財，販賣第一級毒
          品海洛因供人施用藉以牟利，被告甲○○為主要毒品
          供應來源者，被告丙○○擔任毒品交易聯絡人、被告
          丁○○擔任交易毒品角色，被告甲○○、丙○○又轉
          讓第一級毒品海洛因及禁藥安非他命予蔡永信施用，
          不僅戕害國民身心健康甚鉅，且危害社會秩序，又兼
          衡被告三人前因施用毒品案件，經觀察、勒戒之治療
          程序後，猶不思戒絕革除惡習，仍為本案犯行，顯然
          其意志力甚為薄弱，迄未能戒除毒癮，被告施用毒品
          犯行，在性質上乃屬對自我身心健康之自戕行為，尚
          未嚴重破壞社會秩序、侵害他人權益，及犯後坦承全
          部犯行，尚有悔意等一切情狀，分別量處如主文所示
          之刑，及定其應執行之刑，至於公訴人雖於本院審理
          時當庭分別對被告甲○○、丙○○各求處定應行有期
          徒刑13年、14年，惟本院審酌上情，認對被告甲○○
          、丙○○2人各定如主文所示之應執行刑，較為適當
          。
    五、沒收宣告：
    （一）按毒品危害防制條例第19條第1項固規定「犯第4條至
          第9條、第12條、第13條或第14條第1項、第2項之罪
          者，其供犯罪所用或因犯罪所得之財物，均沒收之，
          如全部或一部不能沒收時，追徵其價額或以其財產抵
          償之」，係採義務沒收主義，惟該條文並未特別規定
          「不問屬於犯人與否，沒收之」，是「其供犯罪所用
          或因犯罪所得之財物」，仍應適用刑法第三十八條第
          三項前段，以屬於犯罪行為人所有者為限，始應予沒
          收。另共同正犯之犯罪所得為新台幣時，因係合併計
          算，且於全部或一部不能沒收時以其財產抵償之，為
          避免執行時發生重複沒收、抵償之情形，故各共同正
          犯之間係採連帶沒收主義，於裁判時僅諭知連帶沒收
          ，不得就全體共同正犯之總所得，對各該共同正犯分
          別重複諭知沒收；此與罰金刑應分別諭知、分別執行
          者不同（最高法院99年度台上字第3468、1974、489
          號判決意旨參照）。查本件扣案門號0000000000、00
          00000000號之行動電話2支（含SIM卡2枚），為被告
          丙○○所有供本件共同販賣毒品所用之物（見偵一卷
          第139頁），依毒品危害防制條例第19條第1項規定，
          依共犯共同負責之理論，與被告甲○○、丁○○於主
          文項下分別諭知沒收；又0000000000號行動電話1支
          （含SIM卡1枚），為被告丁○○所有供本件販賣毒品
          所用之物（見偵一卷第126頁），依毒品危害防制條
          例第19條第1項規定沒收。再被告甲○○、丙○○於
          附表一編號一、三所示，被告甲○○、丙○○、許雯
          倢於附表一編號四所示，共同販賣毒品海洛因之犯行
          ，該犯罪之所得各為3500、400及1100元，雖均未扣
          案，仍應依毒品危害防制條例條例第19條第1項規定
          ，就各共同正犯之主文項下，諭知應連帶沒收，如全
          部或一部不能沒收時，應以渠等財產連帶抵償之；另
          被告丁○○於附表一編號二所為之販賣毒品海洛因所
          得為1000元，亦未扣案，亦應依毒品危害防制條例條
          例第19條第1項規定諭知沒收，如全部或一部不能沒
          收時，以其財產抵償之。此外，被告丙○○所有扣案
          之0000000000號之行動電話1支（含SIM卡1枚），係
          供其與被告甲○○共同犯附表二編號一、二所示之轉
          讓毒品犯行所用之物，及其本人所犯附表二編號三所
          示之轉讓毒品犯行所用之物，應依第38條第1項第2款
          規定沒收，另依共犯共同負責之理論，亦應就被告王
          蔚勇於附表二編號一、二所示之宣告刑下，併予宣告
          沒收。
    （二）按沒收為從刑之一種，依主從不可分原則，應附隨於
          主刑而宣告之，且宣告沒收之物，亦應與本案論罪科
          刑之事實有關，依法應沒收或得沒收者為限，如與本
          案之犯罪事實無關，雖係於本案以外之其他犯罪事實
          ，經論罪科刑時，應沒收或得沒收之物，亦僅得於該
          他案宣告沒收，而不得於本案併予宣告沒收（最高法
          院95年度台上字第6662號判決意旨參照）。查扣案之
          第一級毒品海洛因2包（檢驗前淨重0.277公克、檢驗
          後淨重0.268公克，檢驗前淨重0.086公克、檢驗後淨
          重0.077公克），均應依毒品危害防制條例第18條第1
          項前段規定，宣告沒收銷燬之。又包裝前開第一級毒
          品海洛因所使用之包裝袋2個，係用於包裹毒品，防
          止毒品漏逸、潮濕，以便於攜帶、存放，為供被告施
          用第一級毒品所用之物，其雖非毒品危害防制條例第
          2條所稱之第一級毒品，然因係包裝上開第一級毒品
          而與之密切接觸，且未經鑑定機關就之與毒品分別鑑
          析其重量，此有前揭鑑定書可憑，可證明該包裝袋2
          個與第一級毒品海洛因無可析離之關係，而屬於第一
          級毒品海洛因之一部分，應併予沒收銷燬之。另前開
          扣案之第一級毒品海洛因2包，經送鑑定機關各取樣
          0.009公克鑑驗部分，既已鑑析用罄滅失，自無庸為
          沒收銷燬之諭知；再扣案之第二級毒品安非他命1包
          （含袋重0.39公克），為毒品危害防制條例第2條第2
          項第2款所規定之第二級毒品，係屬查獲之毒品，不
          問屬於犯人與否，應依毒品危害防制條例第18條第1
          項前段規定沒收銷燬之，另包裝前開第二級毒品安非
          他命使用之空包裝袋1個，係用於包裹第二級毒品安
          非他命，防止毒品漏逸、潮濕，以便於攜帶、存放，
          而與第二級毒品安非他命密切接觸具有不可析離之關
          係，且經警於初步檢驗之際，並未加以析離檢驗，應
          視為第二毒品安非他命之一部分，併依毒品危害防制
          條例第18條第1項前段規定沒收銷燬之。再者，上揭
          扣案之海洛因2包、安非他命1包，係被告甲○○、莊
          怡君購買施用所剩餘之毒品，業據被告甲○○於本院
          審理時供明在卷，揆諸前揭判決意旨，爰分別於被告
          甲○○、丙○○2人施用第一、二級毒品之罪刑項下
          ，分別宣告沒收。
  乙、【無罪部分】
    一、公訴意旨略以：被告丁○○與被告甲○○、丙○○於附
        表二編號一所示時、地，無償提供數量不詳之第一級毒
        品海洛因及禁藥甲基安非他命予蔡永信，供其施用，因
        認被告丁○○此部分涉犯毒品危害防制條例第8條第1項
        轉讓第一級毒品罪及同條例第8條第1項轉讓第一級毒品
        罪（應係藥事法第83條第1項轉讓禁藥罪之誤載）。
    二、按犯罪事實應依證據認定之，無證據不得認定犯罪事實
        ；又不能證明被告犯罪者，即應諭知無罪之判決，刑事
        訴訟法第154條第2項、第301條第1項分別定有明文。次
        按被告或共犯之自白，不得作為有罪判決之唯一證據，
        仍應調查其他必要之證據，以察其是否與事實相符，刑
        事訴訟法第156條第2項亦有所規定。又上開規定之立法
        目的乃欲以補強證據擔保自白之真實性；亦即以補強證
        據之存在，藉之限制自白在證據上之價值。而所謂補強
        證據，則指除該自白本身外，其他足資以證明自白之犯
        罪事實確具有相當程度真實性之證據而言。雖其所補強
        者，非以事實之全部為必要，但亦須因補強證據與自白
        之相互利用，而足使犯罪事實獲得確信者，始足當之（
        最高法院74年台覆字第10號判例意旨參照）。
  三、本件公訴意旨認被告丁○○涉犯轉讓第一級毒品及轉讓禁
      藥罪，無非係以共同被告甲○○、丙○○於偵查中之證述
      、被告丁○○於偵查中之自白、證人蔡永信於偵查中之證
      述為其主要論據。訊據被告雖坦承此部分犯行，然查：
  （一）被告丁○○於偵查中供稱：「98年11月16日，與被告甲○○、丙○○前往蔡永信位於歸仁鄉住處，無償提供毒
        品海洛因及安非他命給蔡永信施用」等語（見偵一卷第
        323頁），然於本院審理時先稱：「伊去蔡永信住處找
        丙○○，伊在外面等候，這次的轉讓並沒有參與」等語
        （見本院卷一第113頁背面），又稱：「我跟丙○○是
        要去看守所會客時一起過去的，當時並不知道丙○○要
        把毒品交給蔡永信，她是拿戶籍謄本給蔡永信，當時我
        有事情，所以我是在外面等，在偵查中承認有轉讓毒品
        給蔡永信，是因為檢察官說我跟丙○○一起去，就是有
        一起轉讓毒品」等語（見本院卷二第28頁背面），是被
        告丁○○之自白已前後不一致，則被告丁○○所為自白
        之真實性，已非無疑。
  （二）雖共同被告甲○○、丙○○於偵查中對於檢察官訊問其
        3人是否於98年11月16日，前往證人蔡永信位於歸仁鄉
        住處，無償提供毒品海洛因及安非他命給證人蔡永信施
        用一節，均答稱：「是。對於無償提供毒品給蔡永信部
        分，坦承」云云（見偵一卷第323頁），且證人蔡永信
        於偵查中亦證稱：「98年11月16日是他們免費提供給我
        第一級毒品海洛因、第二級毒品安非他命，當天丁○○
        有陪同，他們是到我位於歸仁鄉的住處給我，順便看小
        孩」云云（見偵一卷第299頁），然觀諸共同被告甲○○、丙○○於偵查中所為陳述，僅係坦承自己無償轉讓
        毒品給蔡永信部分，對於被告丁○○是否有共同為轉讓
        毒品犯行，均未為詳細指述，是尚無法以共同被告甲○○、丙○○所為上開概括性自白，遽為不利於被告丁○○之認定。另證人蔡永信於偵查中所為上開證詞，僅係
        陳述當日被告丁○○有陪同被告甲○○、丙○○前往，
        然此業據被告丁○○於本院審理時否認，並稱：「當日
        我是在外面等」等語，則證人蔡永信之證述，已見瑕疵
        ，且與被告丁○○所述亦非相同，證人蔡永信之證詞，
        亦無從執為被告丁○○該部分供述之補強證據。
  （三）綜上，被告丁○○此部分之前後供述互歧，其先前之自
        白顯有瑕疵，且該部分有瑕疵之自白復無補強證據足以
        證明為真實，檢察官所提之上開證據，均無從為被告丁○○有共同轉讓第一級毒品海洛因及禁藥安非他命罪之
        積極證明，且無從說服本院以形成被告丁○○此部分有
        罪之心證，揆諸前揭說明，就被告所涉毒品危害防制條
        例第8條第1項轉讓第一級毒品罪及藥事法第83條第1項
        轉讓禁藥罪部分，基於無罪推定之原則，應為被告丁○○無罪判決之諭知，併予敘明。
據上論斷，應依刑事訴訟法第299條第1項前段、第300條、第301
條第1項，毒品危害防制條例第4條第1項、第8條第1項、第10條
第1項、第2項、第17條第2項、第18條第1項、第19條第1項，藥
事法第83條第1項，刑法第11條、第28條、第47條第1項、第55條
、第51條第5款、第59條、第38條第1項第1款、第2款，判決如主
文。
中    華    民    國    99    年    10    月    15    日
              刑事第五庭    審判長  法  官  鄭文祺
                                    法  官  陳振謙
                                    法  官  張銘晃
以上正本證明與原本無異。
如不服本判決應於收受本判決後10日內向本院提出上訴書狀，並
應敘述具體理由。其未敘述上訴理由者，應於上訴期間屆滿後20
日內向本院補提理由書狀（均須按他造當事人之人數附繕本）「
切勿逕送上級法院」。
                                    書記官  鄭梅君
中    華    民    國    99    年    10    月    15    日
┌────────────────────────────────────────┐
│附表一：販賣第一級毒品海洛因                                                    │
├─┬───┬───┬───────┬────┬───┬─────────────┤
│編│被  告│交  易│交  易  方  式│犯罪時間│交  易│罪名及宣告刑（主刑、從刑）│
│號│      │對  象│              │        │金  額│                          │
├─┼───┼───┼───────┼────┼───┼─────────────┤
│一│甲○○│林福裕│林福裕持用行動│98年11月│一千元│甲○○共同販賣第一級毒品，│
│  │丙○○│      │電話0000000000│12日凌晨│      │累犯，處有期徒刑柒年拾月。│
│  │      │      │號與甲○○、莊│某時許  │      │扣案門號0000000000號之行動│
│  │      │      │怡君二人以持用│        │      │電話壹支（含SIM卡壹枚）沒 │
│  │      │      │之門號00000000│        │      │收，未扣案犯罪所得之財物新│
│  │      │      │72或0000000000│        │      │臺幣壹仟元與丙○○連帶沒收│
│  │      │      │號之行動電話聯│        │      │，如全部或一部不能沒收時，│
│  │      │      │絡後，於右列所│        │      │以其與丙○○之財產連帶抵償│
│  │      │      │示時間，約至臺│        │      │之。                      │
│  │      │      │南市北區小北夜│        │      │丙○○共同販賣第一級毒品，│
│  │      │      │市附近之麥當勞│        │      │累犯，處有期徒刑柒年捌月。│
│  │      │      │旁，為各項交易│        │      │扣案門號0000000000號之行動│
│  │      │      │。            │        │      │電話壹支（含SIM卡壹枚）沒 │
│  │      │      │              │        │      │收，未扣案犯罪所得之財物新│
│  │      │      │              │        │      │臺幣壹仟元與甲○○連帶沒收│
│  │      │      │              │        │      │，如全部或一部不能沒收時，│
│  │      │      │              │        │      │以其與甲○○之財產連帶抵償│
│  │      │      │              │        │      │之。                      │
│  │      │      │              ├────┼───┼─────────────┤
│  │      │      │              │98年11月│五百元│甲○○共同販賣第一級毒品，│
│  │      │      │              │14日下午│      │累犯，處有期徒刑柒年拾月。│
│  │      │      │              │某時許  │      │扣案門號0000000000號之行動│
│  │      │      │              │        │      │電話壹支（含SIM卡壹枚）沒 │
│  │      │      │              │        │      │收，未扣案犯罪所得之財物新│
│  │      │      │              │        │      │臺幣伍佰元與丙○○連帶沒收│
│  │      │      │              │        │      │，如全部或一部不能沒收時，│
│  │      │      │              │        │      │以其與丙○○之財產連帶抵償│
│  │      │      │              │        │      │之。                      │
│  │      │      │              │        │      │丙○○共同販賣第一級毒品，│
│  │      │      │              │        │      │累犯，處有期徒刑柒年捌月。│
│  │      │      │              │        │      │扣案門號0000000000號之行動│
│  │      │      │              │        │      │電話壹支（含SIM卡壹枚）沒 │
│  │      │      │              │        │      │收，未扣案犯罪所得之財物新│
│  │      │      │              │        │      │臺幣伍佰元與甲○○連帶沒收│
│  │      │      │              │        │      │，如全部或一部不能沒收時，│
│  │      │      │              │        │      │以其與甲○○之財產連帶抵償│
│  │      │      │              │        │      │之。                      │
│  │      │      │              ├────┼───┼─────────────┤
│  │      │      │              │98年11月│一千元│甲○○共同販賣第一級毒品，│
│  │      │      │              │15日凌晨│      │累犯，處有期徒刑柒年拾月。│
│  │      │      │              │某時許  │      │扣案門號0000000000號之行動│
│  │      │      │              │        │      │電話壹支（含SIM卡壹枚）沒 │
│  │      │      │              │        │      │收，未扣案犯罪所得之財物新│
│  │      │      │              │        │      │臺幣壹仟元與丙○○連帶沒收│
│  │      │      │              │        │      │，如全部或一部不能沒收時，│
│  │      │      │              │        │      │以其與丙○○之財產連帶抵償│
│  │      │      │              │        │      │之。                      │
│  │      │      │              │        │      │丙○○共同販賣第一級毒品，│
│  │      │      │              │        │      │累犯，處有期徒刑柒年捌月。│
│  │      │      │              │        │      │扣案門號0000000000號之行動│
│  │      │      │              │        │      │電話壹支（含SIM卡壹枚）沒 │
│  │      │      │              │        │      │收，未扣案犯罪所得之財物新│
│  │      │      │              │        │      │臺幣壹仟元與甲○○連帶沒收│
│  │      │      │              │        │      │，如全部或一部不能沒收時，│
│  │      │      │              │        │      │以其與甲○○之財產連帶抵償│
│  │      │      │              │        │      │之。                      │
│  │      │      │              ├────┼───┼─────────────┤
│  │      │      │              │98年11月│一千元│甲○○共同販賣第一級毒品，│
│  │      │      │              │29日凌晨│      │累犯，處有期徒刑柒年拾月。│
│  │      │      │              │某時許  │      │扣案門號0000000000號之行動│
│  │      │      │              │        │      │電話壹支（含SIM卡壹枚）沒 │
│  │      │      │              │        │      │收，未扣案犯罪所得之財物新│
│  │      │      │              │        │      │臺幣壹仟元與丙○○連帶沒收│
│  │      │      │              │        │      │，如全部或一部不能沒收時，│
│  │      │      │              │        │      │以其與丙○○之財產連帶抵償│
│  │      │      │              │        │      │之。                      │
│  │      │      │              │        │      │丙○○共同販賣第一級毒品，│
│  │      │      │              │        │      │累犯，處有期徒刑柒年捌月。│
│  │      │      │              │        │      │扣案門號0000000000號之行動│
│  │      │      │              │        │      │電話壹支（含SIM卡壹枚）沒 │
│  │      │      │              │        │      │收，未扣案犯罪所得之財物新│
│  │      │      │              │        │      │臺幣壹仟元與甲○○連帶沒收│
│  │      │      │              │        │      │，如全部或一部不能沒收時，│
│  │      │      │              │        │      │以其與甲○○之財產連帶抵償│
│  │      │      │              │        │      │之。                      │
├─┼───┼───┼───────┼────┼───┼─────────────┤
│二│丁○○│余昌敏│余昌敏持用行動│98年11月│五百元│丁○○販賣第一級毒品，累犯│
│  │      │      │電話0000000000│13日16時│      │，處有期徒刑柒年捌月。扣案│
│  │      │      │號，與丁○○以│許      │      │門號0000000000號之行動電話│
│  │      │      │持用之行動電話│        │      │壹支（含SIM卡壹枚）沒收， │
│  │      │      │0000000000號聯│        │      │未扣案犯罪所得之財物新臺幣│
│  │      │      │絡後，於右列時│        │      │伍佰元沒收，如全部或一部不│
│  │      │      │間，於丁○○位│        │      │能沒收時，以其財產抵償之。│
│  │      │      │在臺南市北區公├────┼───┼─────────────┤
│  │      │      │園北路78巷55號│98年12月│五百元│丁○○販賣第一級毒品，累犯│
│  │      │      │住處交易。    │10日16時│      │，處有期徒刑柒年捌月。扣案│
│  │      │      │              │許      │      │門號0000000000號之行動電話│
│  │      │      │              │        │      │壹支（含SIM卡壹枚）沒收， │
│  │      │      │              │        │      │未扣案犯罪所得之財物新臺幣│
│  │      │      │              │        │      │伍佰元沒收，如全部或一部不│
│  │      │      │              │        │      │能沒收時，以其財產抵償之。│
├─┼───┼───┼───────┼────┼───┼─────────────┤
│三│甲○○│于世華│于世華使用家用│98年11月│四百元│甲○○共同販賣第一級毒品，│
│  │丙○○│      │電話00-0000000│26日下午│      │累犯，處有期徒刑柒年拾月。│
│  │      │      │號，與甲○○、│某時許  │      │扣案門號0000000000號之行動│
│  │      │      │丙○○二人持用│        │      │電話壹支（含SIM卡壹枚）沒 │
│  │      │      │之行動電話0927│        │      │收，未扣案犯罪所得之財物新│
│  │      │      │319491號聯絡，│        │      │臺幣肆佰元與丙○○連帶沒收│
│  │      │      │於右列時間，約│        │      │，如全部或一部不能沒收時，│
│  │      │      │至甲○○、莊怡│        │      │以其與丙○○之財產連帶抵償│
│  │      │      │君位在臺南市北│        │      │之。                      │
│  │      │      │區○○路○段126│        │      │丙○○共同販賣第一級毒品，│
│  │      │      │巷17號6樓之3住│        │      │累犯，處有期徒刑柒年捌月。│
│  │      │      │處，由于世華以│        │      │扣案門號0000000000號之行動│
│  │      │      │二張中獎之面額│        │      │電話壹支（含SIM卡壹枚）沒 │
│  │      │      │200元統一發票 │        │      │收，未扣案犯罪所得之財物新│
│  │      │      │，向丙○○購買│        │      │臺幣肆佰元與甲○○連帶沒收│
│  │      │      │價值400元之海 │        │      │，如全部或一部不能沒收時，│
│  │      │      │洛因。        │        │      │以其與甲○○之財產連帶抵償│
│  │      │      │              │        │      │之。                      │
├─┼───┼───┼───────┼────┼───┼─────────────┤
│四│甲○○│于世華│甲○○、丙○○│98年12月│三百元│甲○○共同販賣第一級毒品，│
│  │丙○○│      │二人將價值1000│1日下午 │      │累犯，處有期徒刑柒年拾月。│
│  │丁○○│      │元之海洛因交予│某時許  │      │扣案門號0000000000號之行動│
│  │      │      │丁○○，請許雯│        │      │電話壹支（含SIM卡壹枚）沒 │
│  │      │      │倢將海洛因分裝│        │      │收，未扣案犯罪所得之財物新│
│  │      │      │為價值300元至 │        │      │臺幣參佰元與丙○○、丁○○│
│  │      │      │500元非均等之 │        │      │連帶沒收，如全部或一部不能│
│  │      │      │三等份，于世華│        │      │沒收時，以其與丙○○、許雯│
│  │      │      │使用之公共電話│        │      │倢之財產連帶抵償之。      │
│  │      │      │00-0000000號與│        │      │丙○○共同販賣第一級毒品，│
│  │      │      │甲○○、丙○○│        │      │累犯，處有期徒刑柒年捌月。│
│  │      │      │二人以持用之行│        │      │扣案門號0000000000號之行動│
│  │      │      │動電話00000000│        │      │電話壹支（含SIM卡壹枚）， │
│  │      │      │91號聯絡，於右│        │      │沒收，未扣案犯罪所得之財物│
│  │      │      │列時間，約至臺│        │      │新臺幣參佰元與甲○○、許雯│
│  │      │      │南市○區○○路│        │      │倢連帶沒收，如全部或一部不│
│  │      │      │清心茶飲館旁，│        │      │能沒收時，以其與甲○○、許│
│  │      │      │由丁○○將其中│        │      │雯倢之財產連帶抵償之。    │
│  │      │      │價值300元份量 │        │      │丁○○共同販賣第一級毒品，│
│  │      │      │之海洛因賣予于│        │      │累犯，處有期徒刑柒年捌月。│
│  │      │      │世華。        │        │      │扣案門號0000000000號之行動│
│  │      │      │              │        │      │電話壹支（含SIM卡壹枚）， │
│  │      │      │              │        │      │沒收，未扣案犯罪所得之財物│
│  │      │      │              │        │      │新臺幣參佰元與甲○○、莊怡│
│  │      │      │              │        │      │君連帶沒收，如全部或一部不│
│  │      │      │              │        │      │能沒收時，以其與甲○○、莊│
│  │      │      │              │        │      │怡君之財產連帶抵償之。    │
│  │      │      │              ├────┼───┼─────────────┤
│  │      │      │              │98年12月│三百元│甲○○共同販賣第一級毒品，│
│  │      │      │              │2日下午 │      │累犯，處有期徒刑柒年拾月。│
│  │      │      │              │某時許  │      │扣案門號0000000000號之行動│
│  │      │      │              │        │      │電話壹支（含SIM卡壹枚）沒 │
│  │      │      │              │        │      │收，未扣案犯罪所得之財物新│
│  │      │      │              │        │      │臺幣參佰元與丙○○、丁○○│
│  │      │      │              │        │      │連帶沒收，如全部或一部不能│
│  │      │      │              │        │      │沒收時，以其與丙○○、許雯│
│  │      │      │              │        │      │倢之財產連帶抵償之。      │
│  │      │      │              │        │      │丙○○共同販賣第一級毒品，│
│  │      │      │              │        │      │累犯，處有期徒刑柒年捌月。│
│  │      │      │              │        │      │扣案門號0000000000號之行動│
│  │      │      │              │        │      │電話壹支（含SIM卡壹枚）沒 │
│  │      │      │              │        │      │收，未扣案犯罪所得之財物新│
│  │      │      │              │        │      │臺幣參佰元與甲○○、丁○○│
│  │      │      │              │        │      │連帶沒收，如全部或一部不能│
│  │      │      │              │        │      │沒收時，以其與甲○○、許雯│
│  │      │      │              │        │      │倢之財產連帶抵償之。      │
│  │      │      │              │        │      │丁○○共同販賣第一級毒品，│
│  │      │      │              │        │      │累犯，處有期徒刑柒年捌月。│
│  │      │      │              │        │      │扣案門號0000000000號之行動│
│  │      │      │              │        │      │電話壹支（含SIM卡壹枚）沒 │
│  │      │      │              │        │      │收，未扣案犯罪所得之財物新│
│  │      │      │              │        │      │臺幣參佰元與甲○○、丙○○│
│  │      │      │              │        │      │連帶沒收，如全部或一部不能│
│  │      │      │              │        │      │沒收時，以其與甲○○、莊怡│
│  │      │      │              │        │      │君之財產連帶抵償之。      │
│  │      │      ├───────┼────┼───┼─────────────┤
│  │      │      │甲○○、丙○○│98年12月│五百元│甲○○共同販賣第一級毒品，│
│  │      │      │二人將價值一千│3日晚上 │      │累犯，處有期徒刑柒年拾月。│
│  │      │      │元之海洛因交予│某時許  │      │扣案門號0000000000號之行動│
│  │      │      │丁○○，請許雯│        │      │電話壹支（含SIM卡壹枚）沒 │
│  │      │      │倢將海洛因分為│        │      │收，未扣案犯罪所得之財物新│
│  │      │      │價值300元至500│        │      │臺幣伍佰元與丙○○、丁○○│
│  │      │      │元非均等之三等│        │      │連帶沒收，如全部或一部不能│
│  │      │      │份，經于世華以│        │      │沒收時，以其與丙○○、許雯│
│  │      │      │公共電話06-251│        │      │倢之財產連帶抵償之。      │
│  │      │      │0414號與其二人│        │      │丙○○共同販賣第一級毒品，│
│  │      │      │以持用之行動電│        │      │累犯，處有期徒刑柒年捌月。│
│  │      │      │話0000000000號│        │      │扣案門號0000000000號之行動│
│  │      │      │聯絡後，於右列│        │      │電話壹支（含SIM卡壹枚）沒 │
│  │      │      │時間，約至王蔚│        │      │收，未扣案犯罪所得之財物新│
│  │      │      │勇、丙○○位在│        │      │臺幣伍佰元與甲○○、丁○○│
│  │      │      │臺南市北區西門│        │      │連帶沒收，如全部或一部不能│
│  │      │      │路4段126巷17號│        │      │沒收時，以其與甲○○、許雯│
│  │      │      │6樓之3住處樓下│        │      │倢之財產連帶抵償之。      │
│  │      │      │，由丁○○將價│        │      │丁○○共同販賣第一級毒品，│
│  │      │      │值500元份量之 │        │      │累犯，處有期徒刑柒年捌月。│
│  │      │      │海洛因賣予于世│        │      │扣案門號0000000000號之行動│
│  │      │      │華。          │        │      │電話壹支（含SIM卡壹枚）沒 │
│  │      │      │              │        │      │收，未扣案犯罪所得之財物新│
│  │      │      │              │        │      │臺幣伍佰元與甲○○、丙○○│
│  │      │      │              │        │      │連帶沒收，如全部或一部不能│
│  │      │      │              │        │      │沒收時，以其與甲○○、莊怡│
│  │      │      │              │        │      │君之財產連帶抵償之。      │
└─┴───┴───┴───────┴────┴───┴─────────────┘
┌────────────────────────────────────────┐
│附表二：轉讓毒品、禁藥部分                                                      │
├─┬───┬───┬───────┬────┬───┬─────────────┤
│編│被  告│交  易│交易方式、毒品│犯罪時間│交  易│罪名及宣告刑（主刑、從刑）│
│號│      │對  象│種類及價額    │        │金  額│                          │
├─┼───┼───┼───────┼────┼───┼─────────────┤
│一│甲○○│蔡永信│蔡永信係丙○○│98年11月│無償  │甲○○共同轉讓第一級毒品，│
│  │丙○○│      │之前夫，由莊怡│16日下午│      │累犯，處有期徒刑壹年貳月。│
│  │      │      │君以所有之行動│某時許  │      │扣案門號0000000000號之行動│
│  │      │      │電話0000000000│        │      │電話壹支（含SIM卡壹枚）沒 │
│  │      │      │號與蔡永信持用│        │      │收。                      │
│  │      │      │行動電話091651│        │      │丙○○共同轉讓第一級毒品，│
│  │      │      │2185號聯絡後，│        │      │累犯，處有期徒刑壹年肆月。│
│  │      │      │於右列時間，約│        │      │扣案門號0000000000號之行動│
│  │      │      │至蔡永信位在臺│        │      │電話壹支（含SIM卡壹枚）沒 │
│  │      │      │南縣歸仁鄉看西│        │      │收。                      │
│  │      │      │村成功七街九六│        │      │                          │
│  │      │      │號住處，與王蔚│        │      │                          │
│  │      │      │勇、丁○○陪同│        │      │                          │
│  │      │      │下去看蔡永信、│        │      │                          │
│  │      │      │丙○○所生之小│        │      │                          │
│  │      │      │孩後，無償交付│        │      │                          │
│  │      │      │數量不詳之海洛│        │      │                          │
│  │      │      │因及安非他命，│        │      │                          │
│  │      │      │供蔡永信施用。│        │      │                          │
├─┼───┼───┼───────┼────┼───┼─────────────┤
│二│甲○○│蔡永信│由丙○○以所有│98年11月│無償  │甲○○共同轉讓第一級毒品，│
│  │丙○○│      │之行動電話0927│18日上午│      │累犯，處有期徒刑壹年貳月。│
│  │      │      │319491號與蔡永│某時許  │      │扣案門號0000000000號之行動│
│  │      │      │信持用行動電話│        │      │電話壹支（含SIM卡壹枚）沒 │
│  │      │      │0000000000號聯│        │      │收。                      │
│  │      │      │絡後，於右列時│        │      │丙○○共同轉讓第一級毒品，│
│  │      │      │間，約至蔡永信│        │      │累犯，處有期徒刑壹年肆月。│
│  │      │      │位在臺南縣歸仁│        │      │扣案門號0000000000號之行動│
│  │      │      │鄉看西村成功七│        │      │電話壹支（含SIM卡壹枚）沒 │
│  │      │      │街九六號住處，│        │      │收。                      │
│  │      │      │與甲○○陪同下│        │      │                          │
│  │      │      │去看蔡永信、莊│        │      │                          │
│  │      │      │怡君所生之小孩│        │      │                          │
│  │      │      │，無償交付數量│        │      │                          │
│  │      │      │不詳之海洛因及│        │      │                          │
│  │      │      │安非他命，供蔡│        │      │                          │
│  │      │      │永信施用。    │        │      │                          │
├─┼───┼───┼───────┼────┼───┼─────────────┤
│三│丙○○│蔡永信│蔡永信持用行動│98年11月│無償  │丙○○轉讓第一級毒品，累犯│
│  │      │      │電話0000000000│23日下午│      │，處有期徒刑壹年肆月。扣案│
│  │      │      │號以簡訊與莊怡│某時許  │      │門號0000000000號之行動電話│
│  │      │      │君所有之行動電│        │      │壹支（含SIM卡壹枚）沒收。 │
│  │      │      │話0000000000號│        │      │                          │
│  │      │      │聯絡，於右列時│        │      │                          │
│  │      │      │間，約至蔡永信│        │      │                          │
│  │      │      │位在臺南縣歸仁│        │      │                          │
│  │      │      │鄉看西村成功七│        │      │                          │
│  │      │      │街九六號住處，│        │      │                          │
│  │      │      │無償交付數量不│        │      │                          │
│  │      │      │詳之海洛因及安│        │      │                          │
│  │      │      │非他命，供蔡永│        │      │                          │
│  │      │      │信施用。      │        │      │                          │
└─┴───┴───┴───────┴────┴───┴─────────────┘
附錄所犯法條：
毒品危害防制條例第4條：
製造、運輸、販賣第一級毒品者，處死刑或無期徒刑；處無期徒
刑者，得併科新臺幣1千萬元以下罰金。
毒品危害防制條例第8條
轉讓第一級毒品者，處 1 年以上 7 年以下有期徒刑，得併科新
臺幣1百萬元以下罰金。
轉讓第二級毒品者，處6月以上5年以下有期徒刑，得併科新臺幣
70萬元以下罰金。
藥事法第83條第1項：
明知為偽藥或禁藥，而販賣、供應、調劑、運送、寄藏、牙保、
轉讓或意圖販賣而陳列者，處7年以下有期徒刑，得併科新臺幣
500萬元以下罰金。
毒品危害防制條例第10條第1項
施用第一級毒品者，處 6 月以上 5 年以下有期徒刑。
施用第二級毒品者，處 3 年以下有期徒刑。

司法院資訊處製作；財團法人民間司法改革基金會備份。
